【裁判字號】    98,抗,118
【裁判日期】    980116
【裁判案由】    停止執行
【裁判全文】
臺灣高等法院民事裁定                   98年度抗字第118號
抗  告  人  乙○○
上列抗告人因與相對人甲○○間停止執行事件，對於中華民國97
年12月3日臺灣臺北地方法院97年度聲字第3310號所為裁定提起
抗告，本院裁定如下：
    主  文
抗告駁回。
抗告費用由抗告人負擔。
    理  由
一、本件抗告意旨略以：第三人蔡美人（下稱蔡美人）與相對人
    間因侵權行為損害賠償訴訟，業已和解並履行完畢。詎相對
    人竟聲請查封拍賣伊與蔡美人所共有之車輛乙部，伊依法聲
    明異議，並據此聲請供擔保停止執行原法院97年度執字第51
    410號強制執行事件，要已合於強制執行法第18條第2項供擔
    保停止執行之要件。惟原法院不察，即裁定駁回伊供擔保停
    止執行之聲請，顯屬違誤，求予將原裁定廢棄云云。
二、按強制執行程序開始後，除法律另有規定外，不停止執行，
    乃在使債權人之債權早日實現，以保障人民之權利。是以，
    除有回復原狀之聲請，或提起再審或異議之訴，或對於和解
    為繼續審判之請求，或提起宣告調解無效之訴、撤銷調解之
    訴，或對於許可強制執行之裁定提起抗告時，法院因必要情
    形或依聲請定相當並確實之擔保，得為停止強制執行之裁定
    外，已開始之強制執行程序，不得停止，此觀強制執行法第
    18條規定自明（最高法院88年度台抗字第573號裁定意旨參
    照）。經查：
    (一)、抗告人雖主張：蔡美人與相對人間因侵權行為損害賠償
        訴訟，業已和解並履行完畢，惟相對人竟聲請查封拍賣
        伊與蔡美人所共有之車輛乙部，伊既已向執行法院聲明
        異議，自已符合強制執行法第18條第2項供擔保停止執
        行之要件云云。惟債權人縱已與債務人和解，亦非不得
        繼續為強制執行，如其和解為消滅或妨礙債權人請求之
        事由，債務人自可依強制執行法第14條提起異議之訴，
        要非聲明同法第12條所定之異議所能救濟（最高法院31
        年抗字第260號判例意旨參照）。準此，蔡美人縱與相
        對人達成和解，並經抗告人據以向執行法院聲明異議，
        然抗告人既未提起異議之訴（見原法院卷第6至7頁原法
        院民事紀錄科查詢表、公務電話紀錄），則其聲請供擔
        保停止執行，仍與強制執行第18條第2項要件不符。故
        抗告人以其已向執行法院聲明異議為由，依強制執行法
        第18條第2項規定，聲請供擔保停止執行云云，並無可
        取。
    (二)、從而，原法院以抗告人未提起異議之訴，核與強制執行
        法第18條第2項供擔保停止執行要件不符為由，裁定駁
        回其本件聲請，於法自無違誤。抗告意旨仍執前詞指摘
        原裁定不當，聲明廢棄，難認有理由。
三、據上論結，本件抗告為無理由，爰裁定如主文。
中    華    民    國    98    年    1    月    16    日
                    民事第十三庭
                        審判長法  官 黃騰耀
                              法  官 陳姿岑
                              法  官 楊絮雲
正本係照原本作成。
不得再抗告。
中    華    民    國    98    年    1     月    16    日
                              書記官 李華安


司法院資訊處製作；財團法人民間司法改革基金會備份。
